臺灣臺東地方法院民事裁定　九十四年度聲字第二三一號
　　聲　請　人　甲○○
　　相　對　人　交通部臺灣鐵路管理局
　　法定代理人　乙○○
右當事人間聲請停止執行事件，本院裁定如左：
    主      文
聲請人供擔保新臺幣拾萬元後，本院九十三年度執字第六五七八號交還土地執行事
件就對聲請人部分之強制執行程序，於本院九十四年度訴字第一一八號民事事件判決
確定、和解或撤回起訴前應暫予停止。
    理      由
一、按有回復原狀之聲請，或提起再審或異議之訴，或對於和解為繼續審判之請求，
    或提起宣告調解無效之訴、撤銷調解之訴，或對於許可強制執行之裁定提起抗告
    時，法院因必要情形或依聲請定相當並確實擔保，得為停止強制執行之裁定，強
    制執行法第十八條第二項定有明文。至於法院依前揭規定所定之擔保，係備供執
    行債權人因停止執行所受損害之賠償，其數額應依標的物停止執行後，債權人未
    能即時受償或利用該標的物所受之損害額，非以標的物之價值或其債權額為依據
    （最高法院八十六年度臺抗字第四四二號裁定、九十一年度臺抗字第四二九號裁
    定意旨參照）。
二、本件聲請意旨略以：本院民事執行處受理九十三年度執字第六五七八號強制執行
    事件，聲請人已提起九十四年度訴字第一一八號債務人異議之訴，爰依強制執行
    法第十八條第二項規定，願供擔保，聲請裁定停止上開事件之執行程序等語。
三、聲請人主張之前開事實，業經本院調取九十三年度執字第六五七八號、九十四年
    度訴字第一一八號債務人異議之訴卷宗核對無訛，聲請人具狀聲請停止上開執行
    事件之執行程序，與強制執行法第十八條第二項規定相符，應予准許。經查，聲
    請人（即債務人）占用相對人（即債權人）管理之臺東縣鹿野鄉○○段五三一地
    號土地（以下簡稱系爭土地），面積為○‧七五九五七公頃，系爭土地民國九十
    四年度土地公告現值為每平方公尺新臺幣（下同）二百五十元，故系爭土地現值
    為一百八十九萬八千九百二十五元，本院審酌相對人因聲請人占用系爭土地未還
    ，不能處分、使用、收益此部分土地可能所受之損害，並參酌現行各審級法院辦
    案期限，及依案件之繁簡、實務之運作等客觀情形，估算上開異議之訴自起訴至
    判決確定為止之期間約為三年，則相對人因本件停止執行而可能受之損害為按週
    年利率百分之五計算三年之利息，約為二十八萬四千八百三十九元【計算式為：
    0000000×5％×3＝284839（元以下四捨五入）】，茲以辦理擔保手續及兩造計
    算債權債務便利，本院認為聲請人應提供本件停止執行之擔保金以三十萬元為適
    當，爰依強制執行法第十八條第二項，裁定如主文。
中　　　華　　　民　　　國　　九十四　　年　　　七　　　月　　二十九　　日
                                    臺灣臺東地方法院民事庭
~B法      官　簡芳潔
右為正本係照原本作成。
如不服本裁定，應於裁定送達後十日內向本院提出抗告狀。
中　　　華　　　民　　　國　　九十四　　年　　　七　　　月　　二十九　　日
~B法院書記官　李春菊
